Images des répertoires du notaire René Adrien Panhard pour l'étude XIV
Archives nationales de France
Images des répertoires du notaire René Adrien Panhard pour l'étude XIV
6 août 1864 - 14 juillet 1870
MC/RE/XIV/18 - MC/RE/XIV/19
Etude XIV; Panhard, René Adrien
2 registres
Archives nationales de France
Minutes et répertoires: la loi 2008-696 du 15 juillet 2008 relative aux archives a fixé à 75 ans à compter de la date de l'acte, ou à 25 ans à compter de la date du décès de l'intéressé si ce délai est plus bref, le délai de communication des minutes et répertoires des notaires; ce délai est porté à 100 ans à compter de la date de l'acte si le document se rapporte à un mineur (code du Patrimoine, articles L213-2, 4e d et 5e).
Autres documents de l'étude (dossiers de clients, comptabilité...): s'agissant d'archives privées, ces documents sont communicables selon les modalités fixées par le déposant ou le donateur.
Certains documents ne sont pas accessibles sous leur forme originale en raison de leur mauvais état de conservation.
Registres entrés aux Archives nationales en 1960.
Images des répertoires de l’étude XIV
Archives de l'étude XIV
répertoire d'officier public ministériel
- Répertoire chronologique pour la période du 6 août 1864 au 13 juillet 1866, 6 août 1864 - 13 juillet 1866; MC/RE/XIV/18; Ce répertoire comporte 43 feuillets et fait partie d'un registre de 303 feuillets de papier manuscrits, hauteur 35,5 x largeur 25 cm, foliotés par le tribunal de 1ère instance de Paris. Le registre est en état moyen. La reliure est à consolider.
  Registre folioté en 2003 (foliotation non visible à l'écran)
  Le registre contient aussi le répertoire du notaire Thibault Rémond Poumet pour la période du 23 février 1855 au 4 août 1864.
  Le répertoire contient les informations suivantes: 1. le n° de l'acte dans l'année; 2. date du jour; 3. nature de l'acte passé en brevet; 4. nature de l'acte passé en minute; 5. nom, prénom, domicile des parties, indication sur la situation et les prix des biens; 6. date d'enregistrement de l'acte; 7. droits d'enregistrement.
  Attention: seuls les actes passés en minute sont conservés; les actes mentionnés dans le répertoire comme passés en simple brevet (colonne 3) ne sont pas conservés par les notaires et ne sont donc pas versés au Minutier (ils sont remis aux clients).
  répertoire
  - Liste chronologique des actes pour la période du 6 août au 31 décembre 1864, 6 août - 31 décembre 1864; 261 v°-272 r°; 12 feuillets
  - Liste chronologique des actes pour la période du 2 janvier au 30 décembre 1865, 2 janvier - 30 décembre 1865; 272 v°-292 v°; 21 feuillets
  - Liste chronologique des actes pour la période du 3 janvier au 13 juillet 1866, 3 janvier - 13 juillet 1866; 292 v°-302 v°; 11 feuillets
- Répertoire chronologique pour la période du 13 juillet 1866 au 14 juillet 1870, 13 juillet 1866 - 14 juillet 1870; MC/RE/XIV/19; Ce répertoire est composé de 75 feuillets et fait partie d'un registre de 151 feuillets de papier manuscrits, hauteur 35,5 x largeur 25 cm, foliotés par le tribunal de 1ère instance de Paris. Le registre est en état moyen. La reliure est à refaire. Le feuillet 48 est déchiré. les feuillets de 1 à 8 sont en partie déreliés.
  Le registre contient aussi le répertoire du notaire Marie Louis Ernest Pitaux pour la période de 16 juillet 1870 au 24 septembre 1873.
  - Liste chronologique des actes pour la période du 13 juillet au 29 décembre 1866, 13 juillet - 29 décembre 1866; 1 r°-8 v°; 8 feuillets
  - Liste chronologique des actes pour la période du 2 janvier au 31 décembre 1867, 2 janvier - 31 décembre 1867; 8 v°-26 v°; 19 feuillets
  - Liste chronologique des actes pour la période du 2 janvier au 31 décembre 1868, 2 janvier - 31 décembre 1868; 26 v°- 45 r°; 20 feuillets
  - Liste chronologique des actes pour la période du 2 janvier au 31 décembre 1869, 2 janvier - 31 décembre 1869; 45 r°-63 v°; 19 feuillets
  - Liste chronologique des actes pour la période du 3 janvier au 14 juillet 1870, 3 janvier - 14 juillet 1870; 64 r°-75 r°; 12 feuillets